臺灣高等法院民事判決　　　　　　　 93年度上更(一)字第182號
上　訴　人　甲○○
訴訟代理人　陳銘堂律師
被　上訴人　宏璟建設股份有限公司
法定代理人　曾元一
訴訟代理人　薛銘鴻律師
　　　　　　林麗芬律師
上列當事人間請求返還價金事件，上訴人對於中華民國89年5月1
1日臺灣臺北地方法院87年度訴字第1416號判決提起上訴，經最
高法院第一次發回更審，上訴人並於本院為訴之追加，本院於94
年11月23日言詞辯論終結，判決如下：
    主  文
上訴及追加之訴均駁回。
第二審、發回前第三審及追加之訴訴訟費用均由上訴人負擔。
    事  實
甲、上訴人方面：
壹、聲明：
（一）原判決廢棄。
（二）被上訴人應給付上訴人新台幣（下同）2,075,000元及自
      民國（下同）86年1月28日起至清償日止，按年息5%計算
      之利息。
（三）願供擔保，請准宣告假執行。
貳、陳述：除與原判決（及發回前本院前審判決）記載相同部分
    ，茲予引用外，補稱略以：
（一）被上訴人已於92年9月將系爭建物出售並移轉登記予第三
      人李秋玫所有，構成給付不能，爰以給付不能為由，以補
      充上訴理由狀之送達向被上訴人表示解除本件買賣契約。
（二）被上訴人職員李麗華交付上訴人系爭建物之廣告圖、建材
      說明圖、平面圖冊、Ａ棟價目表等文件，並向上訴人表示
      將興建7棟22層觀景大樓，該等文件應屬本件買賣契約之
      內容，而非要約之引誘。
（三）兩造訂約時，相關報紙、廣告圖冊、價格表及建造執照均
      登錄7棟22層，契約書中亦未列預留土地蓋第8棟，嗣被上
      訴人加入地號122-55、122-61二筆基地，加高樓層為25層
      ，致總戶數由520戶增為786戶，致使伊就應取得之土地持
      分減少，具有重大瑕疵，計算土地應有部分之方式如下：
  甲、依土地面積計算：
   1、按土地預定買賣契約書第1條約定「… 土地持份面積，
      以甲方所訂購本大樓a型2號6樓1戶，建物建坪佔總建坪之
      比例計算之…。」，另依房屋預定買賣契約書第2條約定
      「本房屋面積27.6坪（包括室內、陽台、走道、樓梯間及
      其他公共設施），附屬車位面積11.1坪」，合計房屋及車
      位面積38.7坪（即127.93㎡），而依汐建字586號建照
      執照所載基地面積為21748.74m，各層面積（即總建坪）
      總數為188,788.02㎡，則依上開契約計算，伊應得土地應
      有部分比例為67.76/100000（127.93㎡÷188,788.02㎡
      =67.76/100000）。
   2、依上開建照執照所載建築基地共有122、122-32、122-62
      、123-1、123-21、124、124-7、304-48、304-49、304-
      50、304-55、320、321等13筆土地，總面積為24,891㎡，
      故伊依契約約定應得之土地應有部分面積為16.87㎡（計
      算式24,891㎡×67.76/100000=16.87㎡）。
   3、惟依現有土地登記謄本所載，系爭建物之土地持分為
      39/100000，車位之持分為16/100000，合計為55/100000
      ，而將地號122-55、122-61二筆基地合併後成為122、
      320地號，總面積為25,185㎡，則依前開比例換算，伊所
      得之土地應有部分之面積為13.85㎡（25,185×55/100000
      =13.85㎡），即減少3.02㎡（16.87-13.85=3.02）。
  乙、依總樓層面積加計陽台面積計算：
   1、如加計陽台，伊應得之土地持分比為64.03/100000（計算
      方式：變更前原設計之各樓層總面積188778.02㎡，陽台
      面積10991.14㎡，合計199769.16㎡，依上開所述計算方
      式，伊應得應有部分比例為64.03/100000（127.93÷
      199769.16=64.03/100000），故伊依土地持分比本應得土
       地面積15.94㎡（24,891㎡×64.03/100000= 15.94㎡）
      。惟依現有土地登記謄本所載，系爭建物之房屋、車位持
      分合計55/100000而合併後122地號、320地號面積合計為
      25,185 ㎡，換算結果，伊應得土地應有部分之面積為
      13.85㎡（25,185×55/100000=13.85㎡），伊依契約約定
      應得之土地應有部分面積減少2.09㎡（15.94-13.85=
      2.09）。
（四）被上訴人未依約完成並交付無瑕疵之建物，其自不能請求
      伊給付尾款，故被上訴人主張已於87年7月6日解除契約，
      應不生效力。
（五）被上訴人職員李麗華與伊訂約時係表示地下商場規劃經營
      生鮮超市，迨系爭建物完成後，竟變更經營日月光傢俱中
      心，使契約預定效用滅失，亦屬重大瑕疵。
（六）又系爭建物遲延完工，並非天候因素所致，主因為被上訴
      人未依契約約定日81年元月1日開工，迄於同年5月6日始
      實際開工，已延誤127天，查系爭建物自81年5月6日實際
      開工至85年7月18日完工日止，依被上訴人之算法，僅使
      用960工作天，則依契約被上訴人如於81年1月1日開工，
      採用960工作天，亦應於85年4月16日完工，距85年7月18
      日取得使用執照亦遲延83日。
（七）有關被上訴人主張每日降雨量只要1小時達1毫米，即不算
      工作天，顯不合理，應按中央氣象局對大雨之定義即24小
      時內累積雨量達50毫米，才不算工作天。
（八）有關工作天之計算方式，應扣除：
      1.國定、民俗、紀念日；
      2.24小時累積降雨量達50毫米之非工作日；
      3.例假日 (可工作之天數中以每7天有1天為例假日)。
      則本件計算結果自81年1月1日開工至85年7月18日被上訴
      人取得使用執照完工止，共1341工作天，惟雙方契約約定
      工作天為1200天，完工日應為85年1月24日，是被上訴人
      遲延完工174天。
參、證據：除援用原審（及發回前本院前審）提出立證方法外，
    補提建物登記謄本、交通部中央氣象局兩量定義資料、氣候
    資料、逐月逐日氣象資料、基隆氣象站每月累積降雨量表等
    影本為證，並聲請訊問證人李麗華。
乙、被上訴人方面：
壹、聲明：
（一）上訴駁回。
（二）如受不利判決，願供擔保請准免予假執行。
貳、陳述：除與原判決（及發回前本院前審判決）記載相同部分
    ，茲予引用外，補稱略以：
（一）本件因上訴人未依限期辦理系爭建物之移轉登記暨銀行貸
      款等手續，伊於86年7月6日定期催告給付買賣價金仍未履
      行，業經伊於87年3月12日通知解除契約並沒收已付之價
      款在案，故伊自得另行出售系爭建物，上訴人主張伊有給
      付不能之情事，於法無據。
（二）本建案變更者乃在變更前系爭建物為地上22層7棟、地下
      11層、520戶、土地13筆，變更後為地上22層1棟、23層2
      棟、24層3棟、25層1棟、地下13層、763戶、土地15筆。
      而依變更前後之設計圖計算上訴人所減少之土地應有部分
      如下：
  甲、將陽台計入建物面積之計算方式：
      變更前原設計之各樓層總面積188778.02㎡，加計陽台面
      積10991.14㎡，合計199769.16㎡，又土地總面積為24891
      ㎡，則變更前每一平方公尺建物應分得之土地持分為
      0.12460㎡（24891㎡÷199769.16㎡=0.12460㎡）。而變
      更後各樓層總面積210179.93㎡，加計陽台面積12949.18
      ㎡，合計223129.11㎡，又土地總面積為25185㎡，則變更
      後每一平方公尺建物應分得之土地持分為0.11287㎡（
      25185㎡÷223129.1 1㎡=0.11287㎡），則變更後每一平
      方公尺建物減少之土地持分為0.01173㎡（0.12460㎡-
      0.11287㎡=0.01173㎡）。甲○○購買房屋及車位面積
      127.93㎡，是減少之土地持分為1.5㎡（127.93㎡×
      0.01173㎡=1.5㎡）。
  乙、不將陽台計入建物面積之計算方式：
      變更前原設計之各樓層總面積188778.02㎡，土地面積為
      24891㎡，則變更前每一平方公尺建物應分得之土地持分
      為0.13185㎡（24891㎡÷188778.02㎡=0.13185㎡）。變
      更後各樓層總面積210179.93㎡，土地面積為25185㎡，則
      變更後每一平方公尺建物應分得之土地持分為0.11983㎡
      （25185㎡÷210179.93㎡=0.11983㎡），故變更後每一平
      方公尺建物減少之土地持分為0.01202㎡（0.13185㎡
      -0.11983㎡=0.01202㎡）。依房屋預定買賣契約書第2條
      約定，甲○○購買房屋及車位面積127.93㎡，是減少之土
      地持分亦為1.5㎡（127.93㎡×0.01202㎡=1.5㎡）。
  丙、依上開二種計算方式，甲○○因計設變更所減少之土地應
      有部分為1.5㎡，惟此項土地應有部分之減損並不影響其
      就系爭大樓及房屋所享有公共設施之使用及其他權利之行
      使，故難認有損及上訴人之權益，而構成重大瑕疵，更何
      況就土地應有部分之短少，非不能補正，伊願意將不足之
      1.5m土地應有部分移轉予上訴人，上訴人自始未定期催告
      伊補正，其據此主張解除契約，於法不合。
（三）依兩造契約第8條第4項約定伊得在法令許可下變更樓層，
      上訴人自可預見土地持分減少；且一般交易習慣，土地持
      分減少不影響購買房屋之經濟效益及其他權利行使，復可
      減少稅捐，故本件土地持分之減少並未損及上訴人之權益
      ，依民法第354條第1項但書規定，不得視為瑕疵。
（四）依房屋預定買賣契約第7條規定，係預定於81年元月開工,
      自開工日期起算1200工作天完成（不含公共設施），並未
      約定確實開工日，而本件開工日係81年5月6日,自應以該
      日為起算日。
（五）工作天之計算，應以實際能施工之天數為準，依實務見解
      應扣除：
      1.下雨天 (依中央氣局逐時降雨量統計表為據。上午8時
        至12時下雨，累積雨量超過0.1毫米，全天不計入；下
        午13時至17時下雨，半天不計入)；
      2.假日；
      3.民俗之假期；
      4.兩造同意變更房屋之設計，在申請主管機關核準前因而
        延誤之日數；
      5.特殊工程需經特別準備或有特殊材料、需調度工人之日
        數。
      則依上標準，本件自開工日81年元月1日起至85年7月18日
      取得使用執照止共1661天，扣除下雨天、例假日、民俗假
      日共634天，計1027天，並未逾1200工作天，自無給付遲
      延之情事
參、證據：除援用原審（及發回前本院前審）提出立證方法外，
    補提催告函、解約函、台灣省政府79年6月29日79府建四字
    第58001號函、應扣除工作天數統計表、中央氣象局逐時降
    雨量統計表為證。
丙、本院依職權向臺北縣汐止地政事務函詢訴外人李秋玫所有台
    北縣汐止市○○段社后頂小段122、320地號土地持分之計算
    方式。
    理  由
一、被上訴人法定代理人於93年4月20日由鄭天正變更為曾元一
    ，有被上訴人公司變更登記資料影本為證（見本院卷二第
    184-186頁），其聲明承受訴訟，核無不合，應予准許。
    又上訴人在本院追加主張因被上訴人於92年9月將系爭建物
    出售並移轉登記予第三人李秋玫所有，已構成給付不能，爰
    依給付不能為由，以補充上訴理由狀（見本院卷一第95頁）
    之送達向被上訴人表示解除本件買賣契約（見本院卷三第80
    頁），因其請求之基礎事實同一，依民事訴訟法第463 條準
    用第255條第1項第2款之規定，亦併予准許。
二、上訴人起訴主張：伊於80年9月7日與被上訴人公司簽定房屋
    預定買賣契約及土地預定買賣契約（下稱系爭買賣契約），
    購買被上訴人興建坐落於台北縣汐止市○○段社后頂小段（
    下同）320、321等地號土地上之「日月光中心住宅大樓」Ａ
    型2號6樓房屋一戶（下稱系爭房屋）及基地土地持分暨編號
    76號停車位，伊已依約繳納價金1,940,000元、稅金及代書
    費155,000元、瓦斯管線30,000元共2,075,000元。詎被上訴
    人並未依照雙方訂約當時之約定興建，系爭房屋在規格、品
    質等各方面，與訂約時之約定事項及所交付之平面圖、廣告
    圖等圖冊，重大不符，且有違背法令之處，例如：未由伍振
    民博士設計；建築管線以明管設置在外；樑柱侵入房間甚多
    ，以致房間不方正；浴室隔局、抽水馬桶位置、洗臉台及鏡
    子，均與平面圖不符；並將大樓樓層由地上22層變更為地上
    25層、地下7層變更為地下13層，戶數由520戶變更為786 戶
    ；花園綠地並由6、7層辦公大樓取代，而與地下街購物商場
    分租、分售圖利；陽台建材、裝設與廣告圖、建材說明不符
    ；坐落之基地非約定之320、321地號土地上；將走道列入使
    用面積內，使系爭房屋室內面積減少等重大瑕疵，且未依約
    於84年12月31日完工，逾期甚多，經伊多次請求改善而無果
    ，伊乃於85年10月9日以台北郵局存證信函第5234號通知被
    上訴人限期補正，逾期將解除契約，詎被上訴人仍未依限履
    行，伊乃依民法第254、256、227、359之規定，解除契約，
    並以86年1月16日台北郵局存証信函第213號函向被上訴人為
    解除契約之意思表示。又縱認上開解除契約不合法，因被上
    訴人所提出之定型化契約違反誠信原則及平等互惠原則，且
    有廣告不實之詐欺情事，依（修正前）民法第219條、消費
    者保護法第11、12、16、22條暨消費者保護法施行細則第14
    條規定，系爭買賣契約亦屬無效。嗣於本院再追加主張系爭
    房屋業遭被上訴人出售予第三人，已構成給付不能，並依給
    付不能之規定解除契約（見本院卷一第52頁、卷三第80頁）
    ，被上訴人自應返還伊已給付之2,075,000元，及自86年1月
    28日起至清償日止，按年息5%計付利息。
三、被上訴人則以：系爭買賣契約係於83年1月11日消費者保護
    法公布施行前簽訂，應無該法之適用，且伊提供之日月光中
    心住宅大樓廣告，僅係要約之引誘，亦非系爭買賣契約內容
    之一部分，又伊並無逾期完工及上訴人所指違反契約約定之
    情事，縱認系爭房屋有瑕疵，亦屬輕微且得補正，充其量上
    訴人僅得請求減少價金，又系爭買賣契約因上訴人未遵期辦
    理交屋及辦理貸款，經伊催告仍未履行，業經伊依法解除，
    並將上訴人所給付之價金依法沒收，自無再行返還義務，亦
    不構成給付不能等語，資為抗辯。
四、兩造不爭之事實：
（一）兩造於80年9月7日訂立系爭買賣契約，上訴人向被上訴人
      購買日月光中心住宅大樓系爭房屋一戶及基地土地持分與
      地下室編號第76號停車位，總價金為6,460,000元，以上
      事實有兩造不爭執之買賣契約可按（見原審卷第8-36頁）
      。
（二）系爭房屋之銷售廣告載有「7棟22樓觀景大樓」字樣（見
      原審卷第96、98頁及外放証物）。
（三）上訴人已依約繳納價金1,940,000元、稅金及代書費
      155,000元、及瓦斯管線3萬元，共計2,075,000元。
（四）上訴人於85年10月9日寄發台北郵局第5234號存証信函，
      通知被上訴人系爭房屋有諸多瑕疵存在，並逾期完工，並
      通知限期15日內交付符合約定之房屋，逾期解除契約並返
      還已繳價款（見原審卷第37-43頁）。
（五）上訴人於86年1月16日寄發台北郵局存第213號存証信函，
      表示瑕疵未改善，解除契約（見原審卷第44-49頁）。
（六）被上訴人承認收到上開二紙存証信函（見本院前審卷第
      206頁反面）。
（七）日月光中心住宅大樓並非7棟大樓全部均為25層（見本院
      前審卷第205頁反面）。
（八）坐落於台北縣汐止市○○段社后頂小段122、122-32、
      122-62、123-1、123-21、124、124-7、304-48、304-49
      、304-50、304-55、320、321等13筆土地，依據土地登記
      簿謄本之記載，其總面積為24, 891㎡；增加同地段122-5
      5、122-61地號等共15筆土地（現已合併為122、320地號
      ），其總面積為25, 185㎡。
（九）被上訴人已於92年9月間將系爭房屋出售與第三人李秋玫
      。
五、本件經依民事訴訟法第463條準用第270條之1第1項第3款規
    定整理並協議兩造簡化爭點，兩造同意就本院94年8月23日
    準備程序中兩造協議簡化爭點為主張及辯論：
（甲）上訴人主張系爭房屋有下列瑕疵，據此主張解除契約，有
      無理由：
  １、土地地號由2筆增加為15筆，房屋層數從22層變為25層，
      致土地持分減少，且戶數增加影響對公共設施的使用率。
  ２、訂約時約定系爭房屋之使用面積為25坪，因被上訴人將樓
      層的走道、電梯、樓梯間均列入使用面積，致系爭房屋之
      使用面積實際丈量結果僅20坪。
  ３、系爭建物的地下室由7層改為13層，且由避難室、停車位
      變為地下商場。
  ４、訂約時對造聲稱以伍振民設計建造為賣點，結果是由黃金
      揚建築師等人設計。
  ５、系爭建物的管線，設計為明管，影響居住安全。
  ６、房屋的樑柱侵入臥室、客廳，影響隔局、使用坪數。
  ７、陽台之建材品質低劣與廣告圖冊、契約不符。
  ８、浴室與原設計圖不符。
  ９、花園綠地變成水泥地，建立地下街商場，分售圖利。
（乙）上訴人有無逾期完工，逾期補正瑕疵，構成給付遲延？上
      訴人據此解除契約有無理由?
（丙）被上訴人所蓋之系爭建物為25層，總戶數為786戶，並非
      訂約時所約定之22層520戶，是否構成給付不能？被上訴
      人於92年9月將系爭房屋出售予訴外人，是否構成給付不
      能? 上訴人據此主張解除契約有無理由?
六、法院之判斷：
（甲）上訴人主張系爭房屋有下列瑕疵，並據此主張解除契約，
      為無理由，茲就上訴人所主張之瑕疵分述如下：
（一）土地由2筆增加為15筆，房屋從22層變為25層：
   1、有關系爭房屋坐落基地，於房屋預定買賣契約已載明為：
      「本預定買賣房屋座落台北縣汐止鎮○○段社后頂小段
      320 、321等地號土地」（見原審卷第8、24頁），則依買
      賣契約文義已可知系爭房屋之基地並非僅有320、321地號
      而已，再依據建照執照上建築地點亦明白記載為：建築地
      點為臺北縣汐止鎮○○段社后頂小段122、122-32、122-
      62、123-1、123-21、124、124-7、304-48、304-49、304
      -50、304-55、320、321等地號，地上22層7座520戶、地
      下11層1座1廠之樓棟戶數；以及被上訴人事後再申請變更
      建造執照，於80年11月2日獲准變更增加基地同小段122-
      55、122-61地號，建物層數增加為地下13層、地上25層，
      建物高度增加為75.80公尺，戶數增加為786戶等情，此有
      臺北縣政府工務局79汐建字第586號建造執照及核准變更
      之記載附卷可考（見本院前審第106、108頁），足見即使
      被上訴人日後聲請變更建照執照增加基地面積，系爭320
      、321地號之土地始終包含於建照執照之內，而兩造之買
      賣契約並未特別指明上訴人所購買之系爭房屋應坐落於
      320、321地號土地上，自難因被上訴人增加基地面積而認
      所興建之系爭房屋有坐落基地位置不符之瑕疵存在，此部
      分上訴人之主張，容有誤會。
 　2、查消費者保護法係於83年1月11日公布施行，同法施行細
      則於同年11月2日始由行政院發布，惟兩造間系爭買賣契
      約早於80年9月7日即已簽訂，此為兩造所不爭，故本件無
      消費者保護法及其施行細則之適用（消費者保護法施行細
      則第42條規定參照），本件被上訴人雖於銷售廣告上記載
      「7棟22層觀景大樓」，尚難謂廣告為被上訴人應負之義
      務內容。又系爭買賣契約書內並未約定系爭大樓之樓層數
      ，而廣告係招徠、吸引顧客之注意，於法律上僅具有要約
      引誘之性質，本件上訴人既未舉證證明廣告內容即為兩造
      約定之契約內容，故兩造間仍應以書面契約及言詞約定為
      規範基準，惟上訴人僅能提出系爭買賣契約之書面資料為
      証，至於口頭約定部分，其雖主張與被上訴人之銷售人員
      李麗華有口頭上約定，但此部分業遭被上訴人所否認，且
      本院依上訴人所陳報地址傳喚李麗華始終未到案，上訴人
      亦無法舉証以資明，本件自應依兩造之書面契約規定為準
      據。
   3、依據系爭房屋預定買賣契約書第6條約定：「本大樓施工
      標準係按臺北縣政府工務局核准之設計圖說及本約附件（
      五）建材設備說明書之內容，由乙方（按指被上訴人）全
      權負責建造：：：」等語，被上訴人本應依簽約當時臺北
      縣政府工務局核准之建造執照圖說施工建造。惟兩造復於
      系爭房屋預定買賣契約第8條（四）約定：「甲方（指買
      受人）同意乙方得在法令許可下變更本大樓樓層數，但甲
      方所承購房屋之樓層、高度及總價款均不因本大樓樓層數
      增建而變更」等語，足証上訴人已事先同意被上訴人於法
      令許可下得變更樓層樓，自不容上訴人於事後翻悔，被上
      訴人之變更建造執照，係經主管機關臺北縣政府工務局於
      80 年11月2日核准在案，自屬法令所許可，依前開約定，
      被上訴人即無須再徵求上訴人之同意。至於樓層數之增加
      固會增加公共設施使用之頻率，減少每一住戶對於公共設
      施使用之機會，且因居住戶數之增加而影響整體居住環境
      及品質，惟此既於上訴人簽訂買賣契約之初所同意，即難
      認上訴人就系爭房屋可能有「增加樓層數」之情況無預見
      ，自不得再指稱被上訴人此舉係構成系爭房屋有重大瑕疵
      。
   4、上訴人雖主張兩造契約第8條第3、4項約定違反定型化契
      約平等互惠原則之規定應為無效云云。惟如前述，上訴人
      無由於簽訂系爭買賣契約後，復援引公布施行在後之消費
      者保護法第12條第1款規定主張房屋預定買賣契約書第8條
      第3、4項規定違反平等互惠原則主張該條款無效，應認兩
      造契約條款第8條第3、4項仍然有效，有拘束兩造當事人
      之效力。上訴人再稱上開條款違反誠實信用原則，按誠實
      信用原則，係斟酌各該事件的特別情形，較量雙方當事人
      彼此之利益，務使在法律關係上公平妥當的一種法律原則
      ，誠信原則的適用即為正義觀念的具體化。兩造預定買賣
      契約書第8條第3、4項約定，上訴人同意被上訴人在法令
      許可範圍內為變更設計及變更大樓樓層數。是被上訴人如
      欲變更設計或變更樓層數必須在法令變更範圍內，方得為
      變更。系爭大樓因增加樓層及戶數，已經主管機關臺北縣
      政府工務局同意變更設計，應認就本件而言兩造契約第8
      條第3項、第4項約定，尚與誠實信用原則無違。
   5、至上訴人主張因樓層增加致其土地持分減少部分：
       a、經查，依據兩造所簽訂之土地預定買賣契約書第1條
          約定「…土地持份面積，以甲方所訂購本大樓A型2號
          6樓1戶，建物建坪佔總建坪之比例計算之…。」，可
          知上訴人所購買之土地應有部分係以其所購買之建物
          坪數與總建坪之比例計算。依據兩造所簽訂系爭房屋
          預定買賣契約第2條約定「本房屋面積27.6坪（包括
          室內、陽台、走道、樓梯間及其他公共設施），附屬
          車位面積11.1坪」，合計房屋及車位面積38.7坪（即
          127.93㎡），再參照原始汐建字586號建照執照上
          所記載各層面積（即總建坪）總數為188,788.02㎡（
          見本院卷一第64頁），可知如被上訴人未增加樓層及
          基地面積，上訴人所購買之土地應有部分依上開計算
          方法其比例應為67.76/100000（127.93㎡÷
          188,788.02㎡= 67.76/100000），其土地應有部分面
          積應為16.87㎡（計算方式：24891×67.76/100000＝
          16.87）；在被上訴人變更建照執照增建樓層後，依
          據其所提出之部份使用執照之記載，其總建坪數為
          210179.93m（見本院卷一第65、66頁），則依上開計
          算方法，上訴人應得之土地應有部分比例為60.87/
          100000（127.93㎡÷210,179.93㎡= 60.87/100000）
          ，其土地應有部分面積應為15.33㎡（計算方式：
          25,185 ×60.87/100000＝15.33），兩相比較約減少
          1.54㎡，比例為9.13%（計算方式為1.54/16.87＝
          0.0913）。
       b、至上訴人主張現有土地登記謄本所載，系爭房屋之土
          地持分為39/100000，車位之持分為16/100000，合計
          為55/100000，則依前土地登記謄本之持分比例換算，
          伊所得之土地應有部分之面積為13.85㎡（25,185×
          55/100000=13.85㎡），即減少3.02㎡（16.87-13.85
          =3.02）云云，然依台北縣汐止地政事務所94年3 月
          30日北縣汐地登字第0940003213號函稱「…有關土地
          持分之計算方式，依內政部85年2月5日台（85）內地
          字第8578394號函規定略以「…. 其有數專有部分者
          ，或同一專有部分，於部分移轉時，其移轉應有部分
          之多寡，由當事人自行約定，惟不得約定為零或全部
          。」是以土地移轉持分多寡，悉依當事人自行約定據
          以登記」（見本院卷二第4頁），本件上訴人所購買
          之系爭房屋迄未辦理所有權移轉手續，系爭屋屋雖經
          被上訴人另行出售與第三人李秋玫，但債之關係係存
          在於締約當事人之間，被上訴人與第三人李秋玫間就
          系爭房屋及土地應有部分之買賣，有房屋及土地買賣
          契約書影本在卷可按（見本院卷二第11-25頁），與
          兩造所訂之買賣契約有別，上訴人援引第三人李秋玫
          之不動產所有權狀及土地登記資料，作為計算其土地
          應有部分，而認土地應有部分面積減少3.02㎡之方法
          ，尚不足採。至於被上訴人所提出之有關第三人李秋
          玫購買系爭房屋之土地應有部分（與本件有關部分）
          55/100000之計算方式（見本院卷二第9、26、27頁）
          ，上訴人雖表示不同意，但觀之兩造所簽訂之系爭土
          地預定買賣契約第7條明定「本大樓範圍內之土地除
          甲方個別應有持分面積外，其餘均為乙方經營管理，
          並依需要為出租出售等處分行為，甲方不得異議」（
          見原審卷第27、28頁），顯然上訴人與被上訴人就系
          爭土地之應有部分之計算方式，兩造有特別之約定，
          此部分上訴人之主張應不足採。
       c、依上說明，上訴人所買受之系爭土地應有部分面積因
          樓層增加將減少1.54㎡，但就系爭房屋之面積及使用
          而言，土地應有部分之減損並未影響上訴人之所有權
          之完整及享有公共設施之使用及其他權利之行使，尚
          難認有損及上訴人就系爭房屋之權益，而構成重大瑕
          疵。上訴人購買系爭土地之總價款為2,910,000元，
          其因被上訴人增建樓層而減少應有部分9.13%，折算
          現金應為265,683元（計算方式：2,910,000元×
          9.13% ＝265,683元），就上訴人所減少之土地應有
          部分以扣減價金即可彌補上訴人之損失，則系爭土地
          應有部分短少之瑕疵即難認係屬不能補正，更何況被
          上訴人已表明願意將短少之土地應有部分移轉予上訴
          人以資補足，上訴人未定期催告補正，逕行主張解除
          契約，於法自有未合。
（二）系爭房屋之使用面積為25坪，因被上訴人將樓層的走道、
      電梯、樓梯間均列入使用面積，致系爭房屋之室內面積僅
      有20坪：
   1、經查，被上訴人之平面廣告就系爭房屋僅表示「使用面積
      」25.0坪；「公共面積」2.6坪；總坪數27.6坪，其所使
      用之名稱為「使用面積」與「公共面積」，並未表示房屋
      室內面積之文字，有平面圖一份在卷可按（見原審卷第
      310頁），而依據系爭房屋預定買賣契約書第2條（1）約
      定：「本房屋面積：約計27.6坪，包括室內、陽台平台、
      走道、門廳、樓梯間、電梯間、變電室、機械房、防空避
      難室、屋頂突出物、地下室蓄水池、公共設施等共同使用
      部分，其正確面積以地政機關複丈並登記完竣之面積為準
      」等語，可知契約業已定明系爭房屋面積包括室內、陽台
      平台、走道、門廳、樓梯間、電梯間及其他公共設施等共
      同使用部分，亦未記載「使用面積」、「室內使用面積」
      之用語或數據。
　 2、上訴人雖主張廣告平面圖上之「使用面積」應係指「室內
      面積」云云，然有關「使用面積」及「公共面積」定義如
      何，於法律上並無任何定義，眾說紛紜。參酌中華民國建
      築投資商業同業全國聯合會84年2月9日（84）建投全聯字
      第1518號函中明確指出：「不動產買賣契約日在81年2月
      4日公平交易法實施前，廣告平面圖所記載之使用面積或
      私有面積，依交易習慣應包含當層電樓梯間及走道（俗稱
      小公），其廣告名詞含義為何，應秉持交易當時透明化及
      業者應盡告知義務之原則為之」等語；另上開聯合會84年
      7月10日（84）建投全聯字第1879號函中亦指稱：「『使
      用面積』大抵係指「專有部分」與「共同使用部分」面積
      ，故並不等於室內面積或『室內可實際使用面積』」云云
      ，堪認我國交易上確有所謂「使用面積」包括專有部分及
      小公部分之習慣。故上訴人所述「室內實際可使用面積」
      僅約20坪云云，尚乏實據。被上訴人既已於契約中將房屋
      面積明定其內容包括室內、陽台平台、走道、門廳、樓梯
      間、電梯間及其他公共設施等共同使用部分，應不致使上
      訴人誤認廣告平面圖上之「使用面積」即為「室內面積」
      ，其尚應包括系爭房屋所在之該棟大樓建物之共同使用部
      分至明。
   3、另按當層樓、電梯間及走道應分攤之面積，係在申請建物
      所有權，地政機關於第一次勘測建物時所測繪，於地政機
      關測繪時並無使用執照，而僅有建造執照作為依憑繪製成
      果圖，是故究應適用修正前抑修正後之土地登記規則及地
      籍測量實施規則，自應以「建造執照」核准之時間為準。
      經查本件建造執照核准之時間係79年5月8日，此有臺北縣
      政府工務局79汐建字第586號建造執照在卷可參（見本院
      卷一第64頁），參酌前開說明，應適用修正前之土地登記
      規則及地籍測量實施規則，而依修正前土地登記規則第69
      條、第72條等規定，區分所有建物之共同使用部分（如當
      層樓之電梯間或樓梯間、通道、走廊）於辦理建物所有權
      第一次登記時，有可能分別併入各區分所有人之區分所有
      主建物範圍內，而非單獨另編建號登記。至共同使用部分
      ，除當層樓、電梯間及走道等小公外，尚有全體住戶應分
      攤之公共設施，如變電室、機械房、防空避難室、屋預突
      出物、地下室蓄水池等，即大公部分，此即為上訴人所指
      之共同使用部分。
 　4、依據被上訴人所提出系爭房屋之所有權狀面積（見本院前
      審卷第181頁），主建物面積75.04㎡，陽台面積9.35㎡，
      共同使用部分之面積：（1）台北縣汐止鎮○○段社后頂
      小段建號12619面積6179.44㎡，應有部分10萬分之64，即
      3.95㎡；（2）同上開小段建號12620面積3769.14㎡，應
      有部分10萬分之80，即3.02㎡，合計為91.36㎡（即27.63
      坪），並無面積不足之情事，從而，上訴人主張系爭房屋
      之使用面積不足，室內面積僅約20坪，即不足採。
（三）系爭建物的地下室由7層改為13層，且由避難室、停車位
      變為地下商場：
　    就上訴人主張被上訴人將系爭建物之地下二層至七層變更
      為商場云云，經查，依據兩造之系爭房屋預定買賣契約第
      9 條明定「本戶以外權屬：（一）本大樓範圍內除甲方（
      即買受人）個別持有房屋產權登記面積及共同持有公共設
      施外，其餘地為乙方獨立產權，由乙方經營管理，並依需
      要為出售、出租等處分行為，甲方不得異議」（見原審卷
      第11頁），顯然就系爭建物之地下層之所有權已有特別約
      定，查系爭大樓之地下二層至七層建物另有獨立之所有權
      ，為訴外人宏錦光股份有限公司（下稱宏錦光公司）所有
      ，有宏錦光公司所有之地下室權狀可証（見原審卷第74-
      79頁），非屬上訴人及其他住戶之公共設施，則該公司使
      用其產權之行為，尚非上訴人所得干預，故上訴人指此為
      房屋之瑕疵之一，洵非正當。至於上訴人主張宏錦光公司
      之董事與被上訴人之董事相同，實質上係屬同一云云，但
      查法人人格與自然人不同，尚難因其董事相同即認為其法
      人人格亦屬同一。
（四）訂約時被上訴人聲稱以伍振民設計建造為賣點，結果是由
      黃金揚建築師等人設計：
      上訴人雖主張被上訴人在「香港太古城台北再版圖」之銷
      售廣告上記載由伍振民大師設計建造，並提出銷售廣告紙
      為據，然依前所述，系爭廣告紙在消費者保護法施行前，
      僅具有要約引誘之性質，兩造之契約內容仍應依據系爭買
      賣契約書為據，而觀之系爭買賣契約書上並未就建築師之
      設計監造部分，特別指定建築師為伍振民建築師，則此部
      分自難認係構成瑕疵。
（五）至於上訴人主張（1）系爭建物的管線，設計為明管，影
      響居住安全，（2）房屋的樑柱侵入臥室、客廳，影響隔
      局、使用坪數，（3）陽台之建材品質低劣與廣告圖冊、
      契約不符，（4）浴室與原設計圖不符，顯屬給付瑕疵：
   a、惟查兩造間所訂系爭房屋預定買賣契約書並無關於建築管
      線應以暗管設置之約定，況且上訴人所購買之房屋所在之
      大樓有25層，每層約有住戶6戶，故該棟大樓總戶數約達
      150戶，如將整棟大樓建築管線均嵌入牆內以暗管方式設
      置，將導致未來維修時可能因某一住戶拒絕牆面破壞造成
      施工之困擾及增加工作上之困難度，故以明管設置之方式
      ，顯較有利於未來管線之維修，自難據此認定被上訴人所
      交付之系爭房屋有違反約定之瑕疵。
   b、至上訴人所舉出之系爭房屋預定買賣契約書附件之建材說
      明書中，關於電器設備第(二)項所指之暗管配線約定（見原
      審卷第21頁），應僅係指房屋室內電器設備所需之電線配
      置，與系爭房屋所在大樓整棟建築管線之設置全然不同，
      自難據為有利於上訴人之認定。
   c、上訴人另稱系爭房屋所在之大樓樑柱侵入室內甚多，影響
      住戶室內坪數、房間格局及住宅安全云云。惟查兩造關於
      系爭房屋室內應有多少樑柱並未約定。雖上訴人提出供作
      系爭房屋預定買賣契約書附件之平面圖，主張平面圖內並
      無繪有樑柱，故系爭房屋室內不應有樑柱云云，惟查該平
      面圖僅係供作兩造就上訴人所購買房屋標的及位置之確認
      ，並不包括房屋室內隔間及樑柱配置之合意，而且有關樑
      柱部分係屬系爭房屋內部之重要結構，依據兩造間所訂系
      爭房屋預定買賣契約書第8條第1項約定，上訴人本不得對
      房屋之結構，外觀及公共設施要求變更（見原審卷第10頁
      背面），上訴人就此部分主張為瑕疵，亦非可採。
   d、上訴人又云系爭房屋之浴室之隔間、廁所抽水馬桶位置、
      洗臉台之大小及所配置之鏡子均與訂約時之約定及契約所
      附平面圖不符，而有重大瑕疵云云。惟查系爭房屋預定買
      賣契約書所附平面圖僅供作兩造就上訴人所購買房屋標的
      及位置之確認，並無包括房屋室內隔間及樑柱等配置之合
      意，已如前述。故尚難僅因房屋室內隔間、廁所抽水馬桶
      位置與平面圖所繪製之隔間、位置不同，即認被上訴人所
      交付之房屋有瑕疵。再查系爭房屋預定買賣契約書附件之
      建材說明書就洗臉台之大小並未記載，至所配置之鏡子雖
      記載大型高級明鏡（見原審卷第20頁），惟所謂大小，並
      無具體之尺寸為憑，況依一般經驗法則，該鏡面亦須與洗
      臉台之大小對稱，否則，亦會影響整體之美觀，足見上訴
      人所為此部分之主張，亦不足取。又縱認上訴人所為此部
      分瑕疵之主張屬實，核其情形，亦屬輕微而可補正，上訴
      人執此主張解除契約，亦顯失公平，應屬無據。
（六）花園綠地變成水泥地，建立地下街商場：
      上訴人主張被上訴人於85年6月21日以2064號變更建照執
      照，將綠化面積及位置變更云云，並提出台北縣政府工務
      局85北工使字第633、179、100號行文表為証（見本院前
      審卷第107-112頁），然查，變更建照執照固載「綠化面
      積及位置變更」，惟查兩造契約並未約定綠化面積及位置
      ，而依台北縣政府工務局申請使用執照時附有立面照片，
      系爭建物綠地仍然存在，係位於中庭花園，而中庭花園位
      於地下層之正上方，而地下層係延斜坡興建，由下往上看
      未能看到中庭花園，致使上訴人有所誤會，且該中庭花園
      均已植裁花苗綠樹，被上訴人並無違約可言。至於前開工
      務局行文表係系爭大樓之承造人福華工程有限公司向台北
      縣政府工務局申請使用執照時，工務局對於有缺失事項要
      求福華工程有限公司補正或修改，嗣後工務局核發系爭大
      樓之使用執照，堪認其缺失已補正，自難依據該行文表來
      主張系爭大樓有何瑕疵，此部分其主張亦難採信。
（七）綜上所述，上訴人主張系爭房屋有上開重大瑕疵，具有減
      少價值之瑕疵、減少通常效用及契約預定效用之瑕疵，為
      不可採，從而，上訴人主張依據民法第359條解除契約，
      即屬無據。被上訴人之給付既非瑕疵給付，亦難認其應負
      不完全給付之責。又兩造簽訂系爭買賣契約時，消費者保
      護法尚未施行，無該法之適用，則上訴人主張依據消費者
      保護法第22條規定，系爭契約應屬無效，亦不足採。
（乙）上訴人有無逾期完工，逾期補正瑕疵，構成給付遲延？上
      訴人據此解除契約有無理由？
  1、 依據兩造間所訂系爭買賣契約書第7條第1項約定：「本大
      樓建築工程，預定於81年元月前開工，自開工日起算計
      1200個工作天完成（不含公共設施）」（見原審卷第10
      頁正面）。按一般所謂『工作天』之認定，除當事人有特
      別約定外，係指將下雨、颱風等不能工作之日，以及星期
      日、例假日、節日等休息日扣除後，在通常情形應實際從
      事約定工作之日而言。一般營建工程施工之進度常受天候
      之影響，是此類契約所稱之「工作天」，係指工地能實際
      工作之天數為準，因此（1）下雨天，如整天下雨固不論
      ，如上午下雨，下午不下雨，依一般慣例，亦足影響工人
      之施工及現場之調度，亦不應計入工作天。（2）假日應
      扣除。（3）民俗假日應扣除。（4）兩造同意變更設計。
      （5）某特殊工程如水溝、產業道路等之施工需特別準備
      或調度特料、工人者，均應扣除不計工作天，此有台灣省
      政府79年6月29日79府建四字第58001號函文所附營繕工程
      工期計算方式第四條可按（見本院卷二第81頁）。
   2、次按系爭房屋預定買賣契約第7條第2項約定：「所謂完工
      係以工務機關核發使用執照日為準，所謂工作天係以中央
      氣象局所統計公佈之工作天為準」（見原審卷第10頁背面
      ），因中央氣象局所公佈之資料僅有雨量統計資料，並未
      載明何日為工作天，本院參諸上開資料及依據建築界施工
      慣例、實務見解及中央氣象局之雨量統計資料，作為本件
      工作天之認定標準，故工作天之計算原則如下：（a）上
      午下雨，整天不計入。（b）下午下雨計半天。（c）國定
      假日、星期例假日、民俗假日均不計入。而所謂下雨，依
      實務見解為每小時累積雨量超過0.1公釐以上者不計入工
      作天，上午指每日8時至12時，下午指13時至17時，認定
      下雨標準以中央氣象局提供之該地區逐時降雨記錄表為準
      。至於有關國定、民俗、假日者依據上開營繕工程工期計
      算方式第四條所載之計算方式：（a）「國定假日」係指
      元旦2天，青年節1天，兒童節1天、勞動節1天，教師節1
      天，光復節1天，總統蔣公誕辰紀念日1天、國父誕辰紀念
      日1天、行憲紀念日1天，國慶日1天（合計11天）。（b
      ）「民俗節日」係指春節7天，清明節2天、端午節1天、
      中元節1天，中秋節1天（合計14天）。（c）每週星期日1
      天。（d）全國性選舉投票日1天或中央主管機關臨時公布
      者（見本院卷二第81頁），均不計入工作天。故自81年1
      月1日預計開工日起至85年7月18日取得使用執照日止，參
      閱中央氣象局逐時降雨記錄表（表中符號「-」表示無雨
      ，「t」表示有雨跡，雨量不及0.1公釐），加以統計，其
      國定例假日應為330天，下雨天（扣除國定例假日）為304
      天，有中央氣象局逐時降雨量統計表可按（見本院卷二第
      101-159頁）。
   3、依上標準，本件自開工日81年元月1日起至85年7月18日取
      得使用執照止共1661天，扣除國定例假日330天，下雨天
      304天，共計工作天1027天，並未逾契約所約定之1200工
      作天，自難認被上訴人構成給付遲延。
   4、上訴人雖主張被上訴人之計算工作天之方法不合情理，主
      張就下雨天應按中央氣象局對大雨之定義即24小時累積雨
      量達50毫米，且其中至少1小時雨量達15毫米以上之降雨
      量者，才可不計入工作天，再依勞動基準法之規定，勞工
      每7日至少應有1日休息，作為例假，因本件雙方未約定星
      期日為例假日，自88年起開始實施隔周休2日，90年開始
      實施週休2日，依當時建築習慣，工人並上班族採星期日
      為例假日休息云云（見本院卷二第5頁），即應按每7日休
      息1日之方式作為例假日，以及就民俗節日之放假日數等
      有所爭執，並主張依其所列之標準計算，本件自開工日81
      年1月1日起至85年7月18日取得使用執照止共1661天，扣
      除國定例假日252天，下雨68天，共計工作天1341天，顯
      已逾1200工作天云云。然查，中央氣象局之大雨定義係單
      純就降雨量之多寡加以區分，與建築業界定工作天係依據
      下雨天是否影響實際施工而定，兩者標準完全不同，上訴
      人援用中央氣象局之大雨標準來作為建築業界之工作天之
      標準，顯與事實不符，至於國定例假日及民俗節日之放假
      日數，係社會上一般之習慣，上訴人主張工人之例假日係
      按每7日休息1日方式，並未提出具體事証，自難採信，故
      上訴人所提出之計算工作天之標準，尚不足探。
   5、依上說明，尚難認被上訴人有給付遲延之情事，再者，縱
      認被上訴人之施工已逾1200工作天而有給付遲延之情事，
      然契約當事人之一方遲延給付者，他方當事人得定相當期
      限，催告其履行，如於期限內不履行時，得解除契約，民
      法第254條定有明文，是上訴人以給付遲延而主張解除契
      約者，應先定期催告被上訴人履行債務，如被上訴人屆期
      仍不履行時，方可依據前開規定解除契約，惟本件依上訴
      人之主張，其係於85年10月9日寄發台北郵局第5234號存
      証信函，始通知被上訴人系爭房屋有諸多瑕疵存在，並逾
      期完工，並通知限期15日內交付符合約定之房屋，逾期解
      除契約（見原審卷第37-43頁），然查系爭房屋被上訴人
      已於85年7月18日取得使用執照而符合兩造契約所約定之
      完工，顯在上訴人催告之前，被上訴人已依約完工，則依
      前開說明，上訴人依據254條規定解除契約，即屬於法未
      合。
（丙）被上訴人所蓋之系爭建物為25層，總戶數為786戶，並非
      訂約時所約定之22層520戶，是否構成給付不能？被上訴
      人於92年9月將系爭房屋出售予訴外人，是否構成給付不
      能? 上訴人據此主張解除契約有無理由？
   1、依上所述，上訴人已同意被上訴人於法令限制範圍內，得
      增加大樓樓層數，則被上訴人因此而增加之樓層及戶數，
      上訴人即不得主張係與契約不符，亦難認構成給付不能之
      情事。
   2、次查，被上訴人所興建之房屋並無上訴人所主張之面積不
      足之瑕疵，至於有關其他瑕疵亦非屬重大，其主張解除契
      約顯失公平，已如前述，則上訴人自應依據買賣契約之約
      定履行契約繳納價金之義務，依系爭房屋買賣契約第4條
      規定「甲方（即上訴人）應依房屋款分期付款表按期於接
      到乙方（即被上訴人）繳款通知10天內，以現金或即期支
      票如數繳付價款予乙方。如逾繳款期限，每逾1日應加付
      該期1/1000之違約罰金。但逾期達15日時，乙方得不經催
      告，逕行解除本約，並沒收甲方繳納之房屋價款作為懲罰
      性違約金。如乙方因此受有損害另得向甲方請求全數賠償
      」。查上訴人於繳納價金1,940,000元後，其餘銀行貸款
      部分（計4,520,000元），並未經上訴人依限辦理，自已
      構成給付遲延，雖經被上訴人限期催告應於86年7月15 日
      付清價金而仍未履行，則系爭買賣契約經被上訴人依據房
      屋買賣契約第4條、土地買賣契約書第3條之約定解除契約
      ，有被上訴人所提出之存証信函在卷足稽（見本院卷一第
      117-121頁），尚屬有據，則被上訴人於解除契約後，於
      92年9月將系爭房屋再行出售第三人李秋玫，自不構成給
      付不能，此部分上訴人之主張，亦屬無據。
七、至於上訴人另主張系爭買賣契約因係被上訴人製作之定型化
    契約有違反誠信原則及平等互惠原則，且亦有廣告不實之詐
    欺情事，依民法第219條、及消費者保護法第11條、第12條
    、第16條、第22條、消費者保護法施行細則第14條規定，應
    屬無效云云。經查消費者保護法係於83年1月11日始經公布
    施行，而同法施行細則亦係於同年11月2日始由行政院發布
    ，至兩造間系爭房地預定買賣契約則係早在80年9月7日即已
    簽訂，為兩造所不爭執，並有上開買賣契約書可證（見原審
    卷第15、30頁），故本件自無消費者保護法及其施行細則之
    適用（消費者保護法施行細則第42條規定參照）。又上訴人
    雖另援引民法第219條規定，主張被上訴人所制定之系爭房
    屋預定買賣契約書乃屬定型化契約，且其中第8條第4項約定
    有違誠信原則及平等互惠原則云云（見本院前審卷第239、
    240 頁）。惟查系爭房屋預定買賣契約書第8條第4項係約定
    ：「甲方（指上訴人）同意乙方（指被上訴人）得在法令許
    可下變更本大樓樓層數，但甲方所承購房屋之樓層、高度及
    總價款均不因本大樓樓層數增建而變更」（見原審卷第11頁
    ），即買方容許賣方在法令許可下及不改變買方所購房屋之
    樓層、高度及總價款之前提下，始得變更大樓樓層數，故被
    上訴人就大樓層數之變更並非全無限制。再按一般人買賣房
    屋首重房屋使用面積及價金，至房屋所在之大樓樓層總數則
    尚非主要考慮因素，此由上訴人於85年10月9日致被上訴人
    之存證信函中始終未就大樓層數變更，主張瑕疵等情足資證
    明（見原審卷第37至43頁）。大樓樓層總數既非房屋買賣契
    約必要之點，且被上訴人之變更權限又非全無限制，至於其
    所減少之土地應有部分之瑕疵亦非不可以減少價金或補行移
    轉土地持分以資補正，尚不影響上訴人就系爭房屋之權利行
    使之完整，自難認該項約定有何違反誠信原則及平等互惠原
    則。足見上訴人所為契約無效之主張，亦非可採。
八、綜上所述，上訴人主張依據民法第254、256、227、359之規
    定，解除契約，主張依據消費者保護法之規定，主張契約無
    效，並依據民法第259規定請求回復原狀，被上訴人應返還
    已付之價款2,075,000元及自86年1月28日起至清償日止，按
    年息5%計算之利息，洵屬無據，不應准許。原審所為上訴人
    敗訴之判決，並無不合。上訴論旨仍執前詞指摘原判決不當
    ，求予廢棄改判，為無理由。至其於本院追加主張被上訴人
    給不能之解除契約，亦屬無理由，應併予駁回。
九、上訴人聲請傳訊証人李麗華，因其陳報地址經通知查無此人
    ，而上訴人亦無法陳報其可受合法通知之地址以供本院傳喚
    ，自無再加以傳訊之必要，至兩造其餘之攻擊或防禦方法，
    及未經援用之證據，經本院斟酌後，認為均不足以影響
    本判決之結果，自無逐一詳予論駁之必要，併此敘明。
據上論結，本件上訴及追加之訴均為無理由，依民事訴訟法第
449 條第1項、第78條，判決如主文。
中　　華　　民　　國　　94　　年　　12　　月　　7 　　日
　　　　　　　　　民事第十五庭  審判長法　官  張  蘭
                                      法  官  周美月
　　　　　　　　　　　　　　　　      法  官  蘇瑞華
正本係照原本作成。
如不服本判決，應於收受送達後二十日內向本院提出上訴書狀，
其未表明上訴理由者，應於提出上訴後二十日內向本院補提理由
書狀（均須按他造當事人之人數附繕本）上訴時應提出委任律師
或具有律師資格之人之委任狀；委任有律師資格者，另應附具律
師資格證書及釋明委任人與受任人有民事訴訟法第四百六十六條
之一第一項但書或第二項（詳附註）所定關係之釋明文書影本。
中　　華　　民　　國　　94　　年　　12　　月　　9 　　日
                                      書記官  應瑞霞
附註：
民事訴訟法第四百六十六條之一（第一項、第二項）：
對於第二審判決上訴，上訴人應委任律師為訴訟代理人。但上訴
人或其他法定代理人具有律師資格者，不在此限。
上訴人之配偶、三親等內之血親、二親等內之姻親，或上訴人為
法人、中央或地方機關時，其所屬專任人員具有律師資格並經法
院認為適當者，亦得為第三審訴訟代理人。
